【裁判字號】    89,再易,14
【裁判日期】    891207
【裁判案由】    確認通行權
【裁判全文】
臺灣嘉義地方法院民事裁定  八十九年度再易字第一四號
    再審原告  乙○○
    再審被告  甲  ○
右當事人間請求確認通行權事件，再審原告對於中華民國八十七年七月二十日本院八
十七年度簡上字第六三號確定判決提起再審之訴，本院裁定如左：
    主      文
再審之訴駁回。
再審訴訟費用由再審原告負擔。
    理      由
一、再審原告提起本件再審之訴主張：再審原告於八十八年十月二十日提起確認通行
    權之訴，案經地政事務所測量及依地籍圖繪製通行地帶，才知二審判決之理由第
    一點後段說明僅依實地目測之結果，未考量一三一地號部分土地現況是道路，實
    際卻是私人土地之事實，請求將第二審確定判決廢棄，因請求面寬最小寬度條文
    適用錯誤；正面路寬超過七公尺至十五公尺，最小寬度是三．五０公尺，若依此
    原則，要經過第一三一地號土地約需四十三平方公尺面積，而經過一三三之二地
    號土地約需四十平方公尺，足見判決理由有欠公允，就足影響於判決之重要證物
    漏未斟酌，依民事訴訟法第四百九十七條之規定提起本件再審之訴等語。
二、按再審之訴，應於三十日之不變期間內提起。前項期間，自判決確定時起算。但
    再審之理由知悉在後者，自知悉時起算，民事訴訟法第五百條第一、二項定有明
    文。又提起再審應於訴狀內表明再審理由及關於再審理由並遵守不變期間之證據
    ，同法第五百零一條第一項第四款亦定有明文。查本院於八十七年七月二十日所
    為之八十七年度簡上字第六三號判決，係於該日宣示時確定，八十七年七月三十
    一日送達再審原告收受，有送達證書一份附於該案號卷可稽，經本院調閱該號卷
    查明無訛。再審原告提起本件再審之訴之時間為八十九年九月五日，有本院收文
    章所蓋之日期可憑，業已超過三十日之法定期間。縱依再審原告之主張，其係於
    八十八年十月二十日提起另件確認通行權之訴（依再審原告主張之事實及所附之
    本院嘉義簡易庭於八十九年三月十四日以嘉院昭簡民嘉丙嘉簡字第一二０號文囑
    託嘉義縣水上地政事務所測量之複丈成果圖，再審原告起訴者應係本院八十九年
    度嘉簡字第一二０號卷確認通行權事件），經地政機關測量始知有再審理由，惟
    再審原告所提出之複丈成果圖，其複丈日期為八十九年四月十二日，本院嘉義簡
    易庭八十九年度嘉簡字第一二０號確認通行權件並於八十九年五月六日將該複丈
    成果圖送達再審原告，有送達證書一份附於該號卷可憑，經本院調閱該號卷核閱
    無訛，依再審原告之主張，其於該事件經地政機關測量後之當時即知悉有再審理
    由，再審原告遲至八十九年九月五日始提起本件再審之訴，仍已超過法定期間，
    依前開規定，本件再審之訴不合法，應予駁回。
三、依民事訴訟法第五百零二條第一項、第九十五條、第七十八條，裁定如主文。
中      華      民      國    八十九    年     十二     月      七      日
~B臺灣嘉義地方法院民事第一庭
~B    審判長法官  王明宏
~B    法      官  蕭道隆
~B    法      官  黃渙文
右為正本係照原本作成
如對本裁定抗告須於裁定送達後十日內向本院提出抗告狀(應附繕本)
中      華      民      國    八十九    年     十二     月      七      日
~B    書記官  李宏仁


司法院資訊處製作；財團法人民間司法改革基金會備份。
